# 企业外部购买仓库

提问人：HHHL 时间：2020-12-05 13:33:06
请问陈版主：企业从外部购买了一个仓库，金额比较大，企业说因为没有通电就先放到在建工程里，这样处理合适吗？会不会有少交房产税的涉税风险？

回答人：chenyiwei
如果房屋主体结构已完工，通电只是一个简单的工程，则该房屋建筑物仍需确认为固定资产，并计提折旧计入管理费用。但其中的供电工程部分可以暂列入在建工程。